臺灣桃園地方法院刑事判決　　　　　　　　　　　　　九十二年度易字第一九號
　　公　訴　人　臺灣桃園地方法院檢察署檢察官
　　被　　　告　甲○○
　　指定辯護人　本院公設辯護人　丁○○
　　被　　　告　乙○○
　　　　　　　　丙○○
右列被告等因偽造文書等案件，經檢察官提起公訴（九十年偵字第二七八七號），
本院判決如左：
    主  文
甲○○共同明知為不實之事項，而使公務員登載於職務上所掌之公文書，足以生損害
於公眾，處有期徒刑肆月，如易科罰金，以參佰元折算壹日。
乙○○、丙○○均無罪。
    事  實
一、甲○○與丙○○（俟經本院緝獲後另結）均明知甲○○實際上並無經營清琳發企
    業有限公司（下稱清琳發公司）之真意，而僅欲擔任清琳發公司之人頭負責人，
    竟共同基於使公務員登載不實事項於職務上所掌公文書之接續犯意聯絡及行為分
    擔，於民國九十年二月七日及同年二月十三日，由甲○○向經濟部申請公司負責
    人變更登記及向臺北市政府商業管理處申請營利事業統一發證負責人變更登記（
    公訴人誤載為申請清琳發公司設立登記），致使該二機關不知情之承辦公務員將
    此一不實事項登載於職務上所掌管之有限公司變更登記表及營利事業統一發證之
    公文書，核准清琳發公司負責人變更登記並發給公司執照及營利事業登記證，足
    以生損害於經濟部、臺北市政府商業管理處對於清琳發公司變更登記管理之正確
    性。
二、案經內政部警政署航空警察局報告臺灣桃園地方法院檢察署檢察官偵查起訴。
    理  由
壹、被告甲○○有罪部分：
一、右揭犯罪事實，業據被告甲○○於本院審理中供承不諱（參見本院卷三第一一六
    頁），核與同案被告己○○於警訊及偵查中供稱：甲○○有參與作人頭；甲○○
    掛名清琳發負責人等語大致相符（參見九十年度偵字第二七八七號偵卷《下稱
    本案偵卷》第九頁反面、第一三五頁正面），復有清琳發公司之營業人變更登記
    查簽表、臺北市政府營利事業統一發證變更登記申請書、經濟部公司執照、有限
    公司變更登記表、有限公司董事股東名單、清琳發公司章程等件（均影本）在卷
    可參（參見臺灣臺北地方法院九十一年度偵字第一八九八三號偵卷所附之臺北市
    稅捐稽徵處移送涉案證據資料卷(一)第一二六—一三三頁）。綜上所述，足見被告
    甲○○之自白核與事實相符，應可採為論罪科刑之依據。從而，本件事證已臻明
    確，被告甲○○之犯行洵堪認定，應予依法論科。
二、核被告甲○○所為，係犯刑法第二百十四條之使公務員登載不實罪。被告甲○○
    先後向經濟部申請公司負責人變更登記及向臺北市政府商業管理處申請營利事業
    統一發證負責人變更登記之行為，係基於同一使公務員登載不實犯意下之接續行
    為，侵害法益僅一，仍屬一罪，公訴意旨疏未論及此，尚有未洽，併此敘明。被
    告甲○○與同案被告己○○就上開使公務員登載不實犯行，均具有犯意聯絡及行
    為分擔，均為共同正犯。爰審酌被告甲○○僅因貪圖小利，不思合法途徑獲取財
    富，竟與同案被告己○○共犯本件使公務員登載不實犯行，行為毫無可取，惟念
    其智識程度不高、素行非劣、犯後態度尚可等一切情狀，量處如主文所示之刑，
    並諭知易科罰金之折算標準，以示懲儆。
三、公訴意旨另以：被告甲○○、己○○、乙○○、丙○○（被告乙○○、丙○○無
    罪部分，詳如後述）及綽號「大偉」及「十一哥」之人（二人之真實姓名、年籍
    均不詳），自八十九年二、三月起，共同基於為自己不法所有之概括犯意聯絡與
    行為分擔而虛設行號，先由被告己○○於雜誌刊登廣告、蒐購被害人方志中、廖
    賢志、黃維盛等人所有，來源不明之身分證影本（惟該三人之身分證字號則再分
    別冒用林宗南、陳賢明、夏廣武三人之身分證字號），以該影本及冒用之身分證
    字號等不實資料，連續向臺北市政府商業管理處申請設立志威興企業有限公司（
    下稱志威興公司）、采賢企業有限公司（下稱采賢公司）、苑圍貿易有限公司（
    下稱苑圍公司）、普廷有限公司（下稱普廷公司），使承辦之公務員將上開不實
    資料登載於職務上所掌之公司資料登記表，足生損害於公文書之正確性及被害人
    方志中、林宗南等人之名譽。並由被告甲○○與乙○○出面向證人戊○○（起訴
    書誤載為蕭文清）承租臺北市○○路○段三八六號九樓之十房屋供普廷公司所用
    ，由被告乙○○任該契約之連帶保證人，復將苑圍公司向臺北市政府商業管理處
    留存之之室內電話二—00000000號轉接至以被告丙○○名義所申請之
    九三三四六八一九號行動電話，以供從事違反商標法犯行聯絡之用，再於九
    十年三月二日，明知其申報之手錶六十一只、係未經荷蘭佳得國際公司、義大利
    固喜歡固喜公司等公司同意，而仿冒上開公司之卡地亞ＣＡＲＴＩＥＲ、雷達、
    ＧＵＣＣＩ等註冊商標之手錶，竟仍以苑圍公司名義加以輸入，經內政部警政署
    航空警察局於九十年三月二日十八時十五分許，在臺灣桃園中正國際機場貨運站
    快遞專區查獲，因認被告甲○○另尚涉犯刑法第二百十四條之使公務員登載不實
    罪嫌及修正後商標法第八十二條之輸入仿冒物品罪嫌（公訴人已當庭變更起訴法
    條，將起訴書所載之修正前商標法第六十三條變更為修正後商標法第八十二條）
    云云。
  (一)然按犯罪事實應依證據認定之，無證據不得認定犯罪事實；不能證明被告犯罪者
    ，應諭知無罪之判決，刑事訴訟法第一百五十四條第二項及第三百零一條第一項
    分別定有明文。又刑事訴訟法上所謂認定事實之證據，係指足以認定被告確有犯
    罪行為之積極證據而言，該項證據自須適合於被告犯罪事實之認定，始得採為斷
    罪資料；事實之認定應憑證據，如未發現相當證據，或證據不足以證明，自不能
    以推測或擬制之方法，以為裁判之基礎（最高法院二十九年上字第三一五號及
    四十年台上字第八六號判例意旨可資參照）。再刑事訴訟上證明之資料，無論其
    為直接證據或間接證據，均須達於通常一般之人均不致於有所懷疑，而得確信其
    為真實之程度，始得據為有罪之認定，若其關於被告是否犯罪之證明未能達此程
    度，而有合理性懷疑之存在，致使無從形成有罪之確信，根據「罪證有疑，利於
    被告」之證據法則，即不得遽為不利被告之認定（最高法院七十六年度台上字第
    四九八六號判例意旨亦可參照），其以情況證據（即間接證據）斷罪時，尤須基
    於該證據在直接關係上所可證明之他項情況事實，本乎推理作用足以確證被告有
    罪，方為合法，不得徒憑主觀上之推想，將一般經驗上有利被告之其他合理情況
    逕予排除（最高法院三十二年度上字第六七號判例意旨亦可參照）。
  (二)本件公訴人認被告甲○○此部分另尚涉犯刑法第二百十四條之使公務員登載不實
    罪嫌及修正後商標法第八十二條之輸入仿冒物品罪嫌云云，無非係以：ＣＡＲＴ
    ＩＥＲ及ＧＵＣＣＩ等商標，業取得我國商標註冊登記一情，有經濟部商標圖形
    查詢資料可參，又扣案苑圍公司進口之仿冒手錶經鑑驗確係仿冒品一情，有進口
    報單、手錶鑑定證明書、仿冒品估價單、經濟部國貿局進出口廠商登記表在卷可
    證，另證人夏廣武業到庭結證稱：「我的身份證在曾在八十七年三月間遺失，不
    認識黃維盛，但於九十一年一月間，亦因被冒名成立苑圍公司而受台北地檢傳訊
    」等語無訛；證人陳賢明亦到庭結證稱：「我身分證並未遺失，但因經營機車買
    賣常會將證件交他人辦理過戶，不認識廖賢志，九十年年終後稅捐機關通知我補
    公司設立資料，才知道被冒名設立公司」等語屬實，又證人即虛設之普廷公司及
    清琳發公司承租之台北市○○路○段三八六號九樓之十屋主戊○○於警訊中證稱
    ：「該屋租予普廷公司陳宏文，結束後又由他朋友甲○○所開立之清琳發公司承
    租，後來我將前後之契約書對照，發現契約書的連帶保證人均為乙○○，簽約時
    的一男一女就是甲○○與乙○○，我問乙○○，陳宏文現在何處，乙○○說甲○○是陳宏文新加入之股東」等語屬實，有警訊筆錄可參，並有房屋租賃契約書附
    卷可考，又同案被告甲○○業於警訊中供稱：「我是經由丙○○介紹給己○○從
    事不法之人頭，己○○不定時給我佣金，以我名字與銀行簽完約後，乙○○就打
    電話九三三四六八一九號問己○○要給我多少佣金，劉即告訴呂拿二萬元給
    我即可，呂就在銀行外拿新臺幣（下同）兩萬元現金給我，我就自己搭車回南部
    」等語屬實，足見被告乙○○、丙○○與被告己○○、甲○○有犯意聯絡與行為
    分擔，共同從事虛設行號及輸入仿冒手錶犯行，為其論據。
  (三)然查：
  (1)被告甲○○僅坦承擔任清琳發公司之人頭負責人等情，已據其於警訊及偵審中供
    承在卷，且觀之同案被告己○○於警訊及偵查中亦僅供稱：甲○○有參與作人頭
    ；甲○○掛名清琳發負責人等語大致相符（參見九十年度偵字第二七八七號偵
    卷第九頁反面、第一三五頁正面），而被告乙○○、丙○○於歷次警訊及偵審中
    亦從未供承被告甲○○除擔任清琳發公司人頭負責人以外，有何擔任其他公司之
    人頭負責人或股東情事。準此以觀，則被告甲○○是否有參與志威興、采賢、苑
    圍、普廷等四家公司申請設立登記之使公務員登載不實犯行，顯有疑問！再參以
    卷附之志威興、采賢、苑圍、普廷等四家公司設立登記表影本及臺北市商業管理
    處公司登記資料影本等件以查（參見本案偵卷第八七—九十頁），其上所載之董
    事或股東，均無以被告甲○○之名義而為之。據此可認，被告甲○○是否有涉犯
    或參與志威興、采賢、苑圍、普廷等四家公司之使公務員登載不實之設立登記等
    犯行，容有疑義。
  (2)再被告甲○○於警訊中僅供稱：扣案之仿冒手錶不是我進口的。己○○等人是以
    人頭虛設公司行號，進口一些仿冒品之東西。我只是擔任清琳發公司之人頭等語
    （參見本案偵卷第二三頁正、反面）。準此以觀，顯難認被告甲○○對於本件輸
    入仿冒手錶之犯行亦坦承不諱，復觀之被告甲○○於警訊中曾供稱：己○○即告
    訴乙○○拿二萬元給我即可，乙○○就在銀行外拿兩萬元現金給我，我就自己搭
    車回南部等語（參見本案偵卷第二四頁反面）。準此而論，被告甲○○於辦理完
    清琳發公司人頭負責人之變更登記及向證人戊○○承租臺北市○○路○段三八六
    號九樓之十房屋後，即回南部，又何能遽認被告甲○○嗣後與同案被告己○○有
    犯意聯絡及行為分擔而為本件輸入仿冒手錶之犯行！是以公訴意旨此部分所認，
    尚有未合而無足採。
  (3)被告甲○○與乙○○曾一同前往並向證人戊○○承租臺北市○○路○段三八六號
    九樓之十房屋一情，雖為被告甲○○與乙○○於警訊及偵審中所自承，且業經證
    人戊○○於警訊及本院審理中結證屬實。然此僅能證明被告甲○○與乙○○確曾
    至該處承租房屋之事實，仍無以證明被告甲○○有涉犯或參與志威興、采賢、苑
    圍、普廷等四家公司之使公務員登載不實之設立登記及輸入仿冒手錶等犯行。
  (4)又觀之經濟部商標圖形查詢資料、進口報單、手錶鑑定證明書、仿冒品估價單、
    經濟部國貿局進出口廠商登記表等件以查，固能證明ＣＡＲＴＩＥＲ及ＧＵＣＣ
    Ｉ等商標已取得我國商標註冊登記，及以苑圍公司名義輸入之仿冒手錶經鑑驗結
    果確係仿冒品等情，惟此等證據至多僅能證明至同案被告己○○確有以苑圍公司
    名義輸入仿冒手錶之犯行，而不適於證明被告甲○○與同案被告己○○有何犯意
    聯絡及行為分擔而為本件輸入仿冒手錶之犯行。
  (5)雖證人夏廣武於偵查中結證稱：我的身份證在曾在八十七年三月間遺失，不認識
    黃維盛，但於九十一年一月間，亦因被冒名成立苑圍公司而受臺北地檢傳訊等語
    ；證人陳賢明於偵查中亦結證稱：我身分證並未遺失，但因經營機車買賣常會將
    證件交他人辦理過戶，不認識廖賢志，九十年年終後稅捐機關通知我補公司設立
    資料，才知道被冒名設立公司等語（均參見本案偵卷第一一五頁正、反面）。準
    此以觀，證人夏廣武及陳賢明上開所述僅能證明渠等二人姓名年籍資料遭人冒用
    設立公司一情，尚無以推論被告甲○○有何涉犯或參與志威興、采賢、苑圍、普
    廷等四家公司之使公務員登載不實之設立登記之犯行。
  (6)綜上所述，則公訴意旨認定被告甲○○涉犯或參與志威興、采賢、苑圍、普廷等
    四家公司之使公務員登載不實及輸入仿冒物品之罪嫌所憑之證據，即未達通常一
    般人均不致有所懷疑，而得以確信其為真實之程度。此外，復查無其他積極證據
    足認被告甲○○有何公訴意旨所指此部分犯行，揆諸首揭法條及判例意旨說明，
    自不能證明被告甲○○此部分犯罪，原應為無罪之諭知，惟公訴意旨認此部分與
    前開有罪科刑部分有牽連犯及連續犯之裁判上一罪關係，爰不另為無罪之諭知，
    附予敘明。
四、至臺灣臺北地方法院檢察署檢察官以該署九十二年度偵緝字第一二三二號及九十
    二年度偵字第二三二三一號移送被告甲○○涉犯刑法第二百十四條之使公務員登
    載不實罪嫌及違反稅捐稽徵法第四十一條、第四十三條之罪嫌部分，移送併辦意
    旨略以：被告甲○○、丙○○、乙○○（丙○○、乙○○退併部分，詳如後述）
    與己○○（另經臺灣臺北地方法院檢察署檢察官另案審理）共同基於自己不法所
    有之概括犯意聯絡與行為分擔，於八十九年二、三月起，由被告己○○提供多人
    之身分證影本，以該影本及冒用身分證字號等不實資料，向臺北市政府商業管理
    處申請設立清琳發公司，由被告甲○○出任人頭負責人，使承辦之公務員將不實
    資料登載於職務上所掌之公司資料登記表，並由被告己○○、乙○○及丙○○經
    營，以虛開發票之方式幫助他人逃漏稅捐暨虛報進項稅額之方式逃漏稅捐，嚴重
    侵蝕國家稅收等語。惟查，被告甲○○於本件僅係犯清琳發公司之負責人變更登
    記之使公務員登載不實犯行，而對於志威興、采賢、苑圍、普廷、清琳發等五家
    公司之使公務員登載不實之設立登記之犯行，則不與之，並為本院前開所認並敘
    明理由如前述，則移送併辦部分所認被告甲○○涉犯清琳發公司之設立登記之使
    公務員登載不實犯行，顯與本件無涉。再觀之被告甲○○於警訊及本院審理中係
    供承：己○○即告訴乙○○拿二萬元給我即可，乙○○就在銀行外拿兩萬元現金
    給我，我就自己搭車回南部。登記之後我就回斗六了等語（參見本案偵卷第二四
    頁反面、本院卷三第一二二頁），而被告乙○○、丙○○自偵審以來除堅詞否認
    自己涉案外，亦從未有隻字片語提及渠等二人有與被告甲○○、同案被告己○○
    有何違反稅捐稽徵法第四十一條、第四十三條之罪嫌。尚可認被告甲○○此部分
    所辯，並非不可採信。則被告甲○○於辦理完清琳發公司人頭負責人之變更登記
    及向證人戊○○承租臺北市○○路○段三八六號九樓之十房屋後，即回南部，實
    無法遽認其嗣後有何以虛開發票之方式幫助他人逃漏稅捐暨虛報進項稅額之方式
    逃漏稅捐之違反稅捐稽徵法第四十一條、第四十三條之罪嫌。綜上，堪認移送併
    辦部分與本件並無裁判上一罪關係，非起訴效力所及，本院自無從加以審判，此
    部分應退回由檢察官另為適法處理，附此敘明。
五、另臺灣士林地方法院檢察署檢察官以該署九十二年度偵緝字第四七二號移送被告
    甲○○涉犯刑法第二百十四條之使公務員登載不實罪嫌及第三百三十九條之詐欺
    罪嫌，移送併辦意旨略以：被告甲○○意圖為自己不法之所有，於九十年間，以
    虛設之清琳發公司負責人及個人之名義，連續在臺北北門郵局等多家行庫，申領
    多本空白支票存款簿、嗣輾轉交付予另案被告汪君惠（另經臺灣士林地方法院檢
    察署檢察官提起公訴），在報紙上刊登「支票借您，１５，８９８３１１
    ６江小姐」之廣告，對外販售牟利同具詐欺犯意之不詳姓名之不特定成年人持之
    詐欺使用，致被告甲○○之存款帳戶自九十年五月間起，至九十一年五月間止，
    其個人名義之退票金額達二億二千餘萬元，清琳發公司退票金額達一千二百七十
    七萬元等語。然查，被告甲○○於本件僅係犯清琳發公司之負責人變更登記之使
    公務員登載不實犯行，已經本院前開所認並敘明理由如前述，且移送併辦意旨所
    舉另案被告即證人汪君惠證述及販賣空白支票紀錄本與登報紀錄表、被告甲○○
    名義之空白支票、票據信用資訊連結作業查詢明細表等證據，均無從且不適於證
    明被告甲○○有何移送併案部分所指涉犯刑法第二百十四條之使公務員登載不實
    罪嫌，堪認移送併辦意旨此部分所載，顯係重複本件起訴書之部分事實，而無從
    認定為移送併案部分之犯罪事實，合先敘明。又查，被告甲○○於該案偵查及本
    院審理中雖自承有以個人及清琳發公司名義向相關金融機構申請支票簿一情，惟
    辯稱：我不知道他們領支票之用途。支票簿我沒有領，我不知道支票簿後來何人
    使用，印章己○○拿走等語（參見臺灣士林地方法院檢察署九十二年度偵緝字第
    四七二號偵卷第十五頁、本院卷三第一二一頁），且觀之另案被告即證人汪君惠
    於調查局北機組調查中係證稱：我不認識我販售支票之人頭戶，只有賴萬福、邱
    小女、吳崇仁、蔡亞萍等人頭託我去賣他們的票，其餘多係「老闆」交給我去賣
    的等語。準此以觀，被告甲○○與另案被告汪君惠從不相識，且另案被告汪君惠
    所取得被告甲○○個人及清琳發公司名義之支票均係由他人處取得，亦非被告甲○○親自或委託他人交予另案被告汪君惠，顯難認被告甲○○與另案被告汪君惠
    有何移送併案部分所指共同詐欺之犯意聯絡及行為分擔之犯行。又移送併案部分
    所扣案之另案被告汪君惠販賣空白支票紀錄本與登報紀錄表、被告甲○○名義之
    空白支票、票據信用資訊連結作業查詢明細表等件，雖可證明另案被告汪君惠有
    為詐欺之犯行，然亦無法據以推認被告甲○○與另案被告汪君惠有基於共同詐欺
    之犯意聯絡及行為分擔而為之，且與本件被告甲○○涉犯清琳發公司之設立登記
    之使公務員登載不實犯行，尚難認有牽連犯之裁判上一罪關係。據上而論，堪認
    移送併辦意旨部分與本件尚無牽連犯之裁判上一罪關係，非起訴效力所及，本院
    自無從加以審判，此部分應退回由檢察官另為適法處理，附予敘明。
六、被告己○○部分，俟本院緝獲後另結。
貳、被告乙○○、丙○○無罪部分：
一、公訴意旨另以：被告丙○○、乙○○、甲○○、己○○及綽號「大偉」及「十一
    哥」之人，自八十九年二、三月起，共同基於為自己不法所有之概括犯意聯絡與
    行為分擔而虛設行號，先由被告己○○於雜誌刊登廣告、蒐購被害人方志中、廖
    賢志、黃維盛等人所有，來源不明之身分證影本（惟該三人之身分證字號則再分
別冒用林宗南、陳賢明、夏廣武三人之身分證字號），以該影本及冒用之身分證
    字號等不實資料，連續向臺北市政府商業管理處申請設立志威興公司、采賢公司
    、苑圍公司、普廷公司、清琳發公司，使承辦之公務員將上開不實資料登載於職
    務上所掌之公司資料登記表，足生損害於公文書之正確性及被害人方志中、林宗
    南等人之名譽。並由被告甲○○與乙○○出面向證人戊○○承租臺北市○○路○
    段三八六號九樓之十房屋供普廷公司所用，由被告乙○○任該契約之連帶保證人
    ，復將苑圍公司向臺北市政府商業管理處留存之室內電話二—0000000
    0號轉接至以被告丙○○名義所申請之九三三四六八一九號行動電話，以供
    從事違反商標法犯行聯絡之用，再於九十年三月二日，明知其申報之手錶六十一
    只、係未經荷蘭佳得國際公司、義大利固喜歡固喜公司等公司同意，而仿冒上開
    公司之卡地亞ＣＡＲＴＩＥＲ、雷達、ＧＵＣＣＩ等註冊商標之手錶，竟仍以苑
    圍公司名義加以輸入，經內政部警政署航空警察局於九十年三月二日十八時十五
    分許，在臺灣桃園中正國際機場貨運站快遞專區查獲，因認被告乙○○、丙○○
    涉犯刑法第二百十四條之使公務員登載不實罪嫌及修正後商標法第八十二條之輸
    入仿冒物品罪嫌云云。
二、按犯罪事實應依證據認定之，無證據不得認定犯罪事實；不能證明被告犯罪者，
    應諭知無罪之判決，刑事訴訟法第一百五十四條第二項及第三百零一條第一項分
    別定有明文。又刑事訴訟法上所謂認定事實之證據，係指足以認定被告確有犯罪
    行為之積極證據而言，該項證據自須適合於被告犯罪事實之認定，始得採為斷罪
    資料；事實之認定應憑證據，如未發現相當證據，或證據不足以證明，自不能以
    推測或擬制之方法，以為裁判之基礎（最高法院二十九年上字第三一五號及四
    十年台上字第八六號判例意旨可資參照）。再刑事訴訟上證明之資料，無論其為
    直接證據或間接證據，均須達於通常一般之人均不致於有所懷疑，而得確信其為
    真實之程度，始得據為有罪之認定，若其關於被告是否犯罪之證明未能達此程度
    ，而有合理性懷疑之存在，致使無從形成有罪之確信，根據「罪證有疑，利於被
    告」之證據法則，即不得遽為不利被告之認定（最高法院七十六年度台上字第四
    九八六號判例意旨亦可參照），其以情況證據（即間接證據）斷罪時，尤須基於
    該證據在直接關係上所可證明之他項情況事實，本乎推理作用足以確證被告有罪
    ，方為合法，不得徒憑主觀上之推想，將一般經驗上有利被告之其他合理情況逕
    予排除（最高法院三十二年度上字第六七號判例意旨亦可參照）。
三、訊據被告乙○○、丙○○於警訊及偵審中均堅詞否認有何涉犯使公務員登載不實
    及輸入仿冒物品之犯行，被告乙○○辯稱：我只是和己○○在一起，租房子是己○○拜託我帶甲○○去，結果房東叫我作連帶保證人，我就簽名，其他部分都與
    我無關等語；被告丙○○則辯以：我是透過何允順認識己○○的，己○○說要我
    在那邊工作，是做電子零件的手工，我只有做一、二個月，並不是做手錶。九
    三三四六八一九的電話本來是我的，己○○說有需要，我就借給他，之後我就
    回南部，該門號我沒有收回來。甲○○是何允順的堂哥，是我們村莊內的人，我
    本來就認識他，工作有做才有錢，己○○並沒有叫我當人頭，也沒有每個月給我
    薪水。乙○○是己○○的女友，那時候有認識，平常很少與乙○○交談。我有借
    我的身分資料給己○○，己○○說要拿來登記資料，但是我不清楚己○○有拿我
    的資料去申請什麼。後來我覺得薪水太少就回南部種田。我不曉得「大偉」、「
    十一哥」等人等語。
四、本件公訴人認被告乙○○、丙○○涉犯刑法第二百十四條之使公務員登載不實罪
    嫌及修正後商標法第八十二條之輸入仿冒物品罪嫌云云，無非係以：ＣＡＲＴＩ
    ＥＲ及ＧＵＣＣＩ等商標，業取得我國商標註冊登記一情，有經濟部商標圖形查
    詢資料可參，又扣案苑圍公司進口之仿冒手錶經鑑驗確係仿冒品一情，有進口報
    單、手錶鑑定證明書、仿冒品估價單、經濟部國貿局進出口廠商登記表在卷可證
    ，另證人夏廣武業到庭結證稱：「我的身份證在曾在八十七年三月間遺失，不認
    識黃維盛，但於九十一年一月間，亦因被冒名成立苑圍公司而受台北地檢傳訊」
    等語無訛；證人陳賢明亦到庭結證稱：「我身分證並未遺失，但因經營機車買賣
    常會將證件交他人辦理過戶，不認識廖賢志，九十年年終後稅捐機關通知我補公
    司設立資料，才知道被冒名設立公司」等語屬實，又證人即虛設之普廷公司及清
    琳發公司承租之台北市○○路○段三八六號九樓之十屋主戊○○於警訊中證稱：
    「該屋租予普廷公司陳宏文，結束後又由他朋友甲○○所開立之清琳發公司承租
    ，後來我將前後之契約書對照，發現契約書的連帶保證人均為乙○○，簽約時的
    一男一女就是甲○○與乙○○，我問乙○○，陳宏文現在何處，乙○○說甲○○
    是陳宏文新加入之股東」等語屬實，有警訊筆錄可參，並有房屋租賃契約書附卷
    可考，又同案被告甲○○業於警訊中供稱：「我是經由丙○○介紹給己○○從事
    不法之人頭，己○○不定時給我佣金，以我名字與銀行簽完約後，乙○○就打電
    話九三三四六八一九號問己○○要給我多少佣金，劉即告訴呂拿二萬元給我
    即可，呂就在銀行外拿新臺幣（下同）兩萬元現金給我，我就自己搭車回南部」
    等語屬實，足見被告乙○○、丙○○與被告己○○、甲○○有犯意聯絡與行為分
    擔，共同從事虛設行號及輸入仿冒手錶犯行，為其論據。
五、惟查：
  (一)同案被告己○○於警訊及偵查中均供稱：二—00000000號是轉接至
    九三三四六八一九號行動電話上，而該申請人丙○○是我申請此行動電話的人
    頭，行動電話都是我在使用。乙○○、丙○○皆無參與以假證件申請空人頭公司
    之行為。乙○○是我叫她陪甲○○去簽立租賃契約的。丙○○是我的朋友，但並
    未參與。丙○○、乙○○均不知情等語（參見本案偵卷第六、九頁反面、第一三
    五頁正、反面），核與被告乙○○、丙○○前開所辯均大致相符，是以被告乙○○、丙○○是否有參與志威興、采賢、苑圍、普廷、清琳發等五家公司申請設立
    登記或負責人、股東變更登記之使公務員登載不實及本件輸入仿冒手錶之犯行，
    容有疑問！且衡情以觀，被告丙○○所辯將該九三三四六八一九號行動電話
    門號借予同案被告己○○使用，而不知同案被告丙○○用之不法一節，亦與常理
    不相違背，而非不可採信，實難僅以同案被告己○○有以苑圍公司之室內電話
    二—00000000號轉接至九三三四六八一九號行動電話一情，而遽認
    被告丙○○亦有共同從事違反商標法之輸入仿冒手錶之犯行。
  (二)雖被告甲○○於警訊中供稱：我是經由丙○○介紹給己○○從事不法之人頭，己○○不定時給我佣金，以我名字與銀行簽完約後，乙○○就打電話九三三四
    六八一九號問己○○要給我多少佣金，己○○即告訴乙○○拿二萬元給我即可，
    乙○○就在銀行外拿兩萬元現金給我云云。然查，被告甲○○罹有重聽之疾，經
    本院緝獲後於歷次審理中均無法完全陳述，而經本院為其指定公設辯護人在案，
    有本院九十三年三月二十五日準備程序筆錄一份在卷可參（參見本院卷三第二七
    —三三頁），是被告甲○○於警訊中所述，是否確為其真意而完全陳述，尚有疑
    問？且按共犯之自白，不得作為有罪判決之唯一證據，仍應調查其他必要之證據
    ，以察其是否與事實相符，刑事訴訟法第一百五十六條第二項定有明文。復觀之
    被告甲○○於本院審理中又改稱：乙○○、丙○○有無經營公司我不知道，我人
    都在雲林等語（參見本院卷三第三一頁），更益徵被告甲○○前後供述矛盾不一
    ，實難僅據被告甲○○於警訊中所為不利被告乙○○、丙○○之供述，而採為不
    利被告乙○○、丙○○認定之依據。
  (三)被告甲○○與乙○○曾一同前往並向證人戊○○承租臺北市○○路○段三八六號
    九樓之十房屋一情，雖為被告甲○○與乙○○於警訊及偵審中所自承，且業經證
    人戊○○於警訊及本院審理中結證屬實。然此僅能證明被告甲○○與乙○○確曾
    至該處承租房屋之事實，仍無以證明被告乙○○、丙○○有涉犯或參與志威興、
    采賢、苑圍、普廷、清琳發等五家公司之使公務員登載不實及輸入仿冒手錶等犯
    行。
  (四)又觀之經濟部商標圖形查詢資料、進口報單、手錶鑑定證明書、仿冒品估價單、
    經濟部國貿局進出口廠商登記表等件以查，固能證明ＣＡＲＴＩＥＲ及ＧＵＣＣ
    Ｉ等商標已取得我國商標註冊登記，及以苑圍公司名義輸入之仿冒手錶經鑑驗結
    果確係仿冒品等情，惟此等證據至多僅能證明至同案被告己○○確以苑圍公司名
    義輸入仿冒手錶之犯行，而不適於證明被告乙○○、丙○○與同案被告己○○有
    何犯意聯絡及行為分擔而為本件輸入仿冒手錶之犯行。
  (五)雖證人夏廣武於偵查中結證稱：我的身份證在曾在八十七年三月間遺失，不認識
    黃維盛，但於九十一年一月間，亦因被冒名成立苑圍公司而受臺北地檢傳訊等語
    ；證人陳賢明於偵查中亦結證稱：我身分證並未遺失，但因經營機車買賣常會將
    證件交他人辦理過戶，不認識廖賢志，九十年年終後稅捐機關通知我補公司設立
    資料，才知道被冒名設立公司等語（均參見本案偵卷第一一五頁正、反面）。準
    此以觀，證人夏廣武及陳賢明上開所述僅能證明渠等二人姓名年籍資料遭人冒用
    設立公司一情，尚無以推論被告乙○○、丙○○有涉犯或參與志威興、采賢、苑
    圍、普廷、清琳發等五家公司之使公務員登載不實犯行。
  (六)綜上所述，堪認被告乙○○、丙○○前開所辯，尚可採信。則公訴意旨所認被告
    乙○○、丙○○涉犯使公務員登載不實及輸入仿冒物品之罪嫌所憑之證據，即未
    達通常一般人均不致有所懷疑，而得以確信其為真實之程度。此外，復查無其他
    積極證據足認被告乙○○、丙○○有何公訴意旨所指之犯行，揆諸首揭法條及判
    例意旨說明，自不能證明被告乙○○、丙○○犯罪，依法自應為無罪之諭知，以
    昭審慎
六、至臺灣臺北地方法院檢察署檢察官以該署九十二年度偵緝字第一二三二號及九十
    二年度偵字第二三二三一號移送被告乙○○、丙○○涉犯刑法第二百十四條之使
    公務員登載不實罪嫌及違反稅捐稽徵法第四十一條、第四十三條之罪嫌部分，因
    本件公訴人起訴被告乙○○、丙○○涉犯刑法第二百十四條之使公務員登載不實
    及修正後商標法第八十二條之輸入仿冒物品等罪嫌，既經本院認定被告乙○○、
    丙○○均應為無罪之諭知，已如前述，則與移送併辦部分自無裁判上一罪關係，
    非起訴效力所及，本院自無從加以審判，此部分應退回由檢察官另為適法處理，
    併此敘明。
據上論斷，應依刑事訴訟法第二百九十九條第一項前段、第三百零一條第一項，刑法
第二十八條、第二百十四條、第四十一條第一項前段，罰金罰鍰提高標準條例第一條
前段、第二條，判決如主文。
本案經檢察官簡志祥到庭執行職務。
中      華      民      國    九十三    年      七      月     十五     日
                                  臺灣桃園地方法院刑事第十二庭
                                      審判長法  官    游  紅  桃
                                            法  官    黃  永  定
                                            法  官    林  家  賢
右正本證明與原本無異。
如不服本判決，應於判決送達後十日內向本院提出上訴狀( 應附繕本 )，上訴於
臺灣高等法院。
                                            書記官    戴  育  萍
中        華        民        國    九十三    年    七    月    十六    日
附錄本判決論罪科刑法條：
刑法第二百十四條：
明知為不實之事項，而使公務員登載於職務上所掌之公文書，足以生損害於公眾或他
人者，處三年以下有期徒刑、拘役或五百元以下罰金。
